# 计算应收账款预期信用损失时，用的是账龄还是逾期账龄？

提问人：SR 大道会计 时间：2023-06-12 11:59:38
计算应收账款预期信用损失时，用的是账龄还是逾期账龄？

回答人：chenyiwei
理论上逾期账龄与预期信用损失更相关，尤其是对于合同约定的付款日距离初始确认日时间间隔较长的款项，如长期应收款、质保金等。
实务中将全部应收账款均按发生日起算账龄的做法并不完全合理。